臺灣高雄地方法院刑事判決　　　　　　　　　　　　九十三年度訴字第一四三九號
　　公　訴　人　臺灣高雄地方法院檢察署檢察官
　　被　　　告　乙○○
右列被告因違反毒品危害防制條例案件，經檢察官提起公訴（九十三年度毒偵緝字第
二四五號、毒偵字第一九○五號），及移
，嗣被告為有罪之陳述，經本院合議庭裁定改依簡式審判程序審理，判決如左：
    主  文
乙○○連續施用第一級毒品，處有期徒刑捌月，扣案之第一級毒品海洛因壹小包（淨
重零點壹壹公克，包裝重零點壹陸公克）、注射針筒壹支，及塑膠鏟管壹支，均沒收
銷燬之；又連續施用第二級毒品，處有期徒刑肆月。應執行有期徒刑拾壹月，扣案之
第一級毒品海洛因壹小包（淨重零點壹壹公克，包裝重零點壹陸公克）、注射針筒壹
支，及塑膠鏟管壹支，均沒收銷燬之。
    事  實
一、乙○○前因施用毒品案件，經法院裁定送強制戒治，甫於民國八十八年二月五日
    執行完畢釋放後，猶不知悔改，明知海洛因及甲基安非他命業經公告分別列為毒
    品危害防制條例第二條第二項第一款之第一級毒品及同條項第二款之第二級毒品
    ，不得非法持有、施用，竟分別基於施用第一級毒品海洛因及第二級毒品甲基安
    非他命之概括犯意，自九十二年十月間某日起至九十三年八月上旬某日止，均在
    高雄市○○區○○里○○街八十四巷二十五號住處及各處公共廁所內，以將海洛
    因摻水置入注射針筒施打於皮膚方式，連續非法施用第一級毒品海洛因多次，平
    均每日施用一至二次，另於九十二年十月間某日起至九十三年八月上旬某日止，
    均在高雄市○○區○○里○○街八十四巷二十五號住處及公共廁所內，以將甲基
    安非他命置於吸食器內，在下面點火加熱後吸食其氣體方式，連續非法施用第二
    級毒品甲基安非他命多次，平均每三至五日即施用一次。嗣乙○○（一）於九十
    三年一月十二日，在台灣高雄地方法院檢察署觀護人室採尿，送驗後呈嗎啡及甲
    基安非他命陽性反應，始知上情，（二）於九十三年四月十四日上午十一時許，
    在高雄市○○區○○路三十四號前為警攔檢查獲，並當場扣得注射針筒及塑膠鏟
    管各一支（均含第一級毒品海洛因成分），（三）於九十三年六月二日下午四時
    許，在高雄市鼓山區○○○路與新疆路口，為警攔檢查獲，並當場扣得第一級毒
    品海洛因一小包（淨重零點一一公克，包裝重零點一六公克）。
二、案經高雄市政府警察局左營分局報請台灣高雄地方法院檢察署檢察官偵查起訴及
    移送併辦。
    理  由
一、右開犯罪事實，業據被告乙○○於本院審理時坦承不諱，且被告先後所採尿液經
    送長榮大學毒物研究中心、高雄市立凱旋醫院檢驗，結果確呈嗎啡及甲基安非他
    命陽性反應，此分別有該大學檢驗成績書（一份）、該院煙毒尿液檢驗成績書（
    二份）、真實姓名對照表等在卷可稽。又前開扣案之注射針筒及塑膠鏟管各一支
    ，經送請高雄醫學大學附設中和紀念醫院鑑定，結果確認均含第一級毒品海洛因
    成分，此有該院檢驗報告（二份）在卷可稽，再前開扣案之毒品一小包，經送請
    法務部調查局鑑定，結果確認係第一級毒品海洛因（淨重零點零一一公克、包裝
    重零點一六公克），此有該局鑑定通知書在卷可憑。再被告前因施用毒品案件，
    經法院裁定送強制戒治，甫於民國八十八年二月五日執行完畢釋放後，又於五年
    內再犯本件毒品危害防制條例第十條第一項、第二項之罪等情，有臺灣高等法院
    被告全國前案紀錄表在卷可參。綜上，本件事證明確，被告犯行，堪以認定，應
    依法論科。
二、核被告所為，係犯毒品危害防制條例第十條第一項之施用第一級毒品罪、同條例
    第二項之施用第二級毒品罪。其施用第一級毒品海洛因、第二級毒品甲基安非他
    命前後非法持有第一級毒品海洛因、第二級毒品甲基安非他命之低度行為，為其
    施用第一級毒品海洛因、第二級毒品甲基安非他命之高度行為所吸收，均不另論
    罪。被告先後多次非法施用第一級毒品海洛因、第二級毒品甲基安非他命之行為
    ，均時間緊接，罪名相同，顯係基於概括犯意反覆為之，依連續犯之規定論以一
    罪，並加重其刑。被告所犯上開二罪，犯意個別，行為不同，應分論併罰。公訴
    人雖僅就被告部分（九十三年一月十二日起至同年四月十四日止）施用第一級毒
    品海洛因、第二級毒品甲基安非他命犯行提起公訴，然檢察官就犯罪事實一部起
    訴者，其效力及於全部，本件被告其餘施用第一級毒品海洛因、第二級毒品甲基
    安非他命部分之犯行，與前揭論罪科刑部分有連續犯之裁判上一罪關係，已如前
    述，本院自應就此一併加以裁判。爰審酌被告長期施用第一級毒品海洛因、第二
    級毒品甲基安非他命而觸法，顯見其無悔改之意，意志不堅，一犯再犯，有失政
    府制定毒品危害防制條例之立法美意，本不宜寬貸，惟念其施用毒品乃自戕一己
    之身體健康，尚未害及他人，所生危害非大，及犯後態度等一切情狀，量處如主
    文所示之刑，並定其應執行之刑。至扣案之第一級毒品海洛因一小包（淨重零點
    一一公克、包裝重零點一六公克）、注射針筒及塑膠鏟管各一支（均含第一級毒
    品海洛因成分，無法剝離而已屬毒品），均應依毒品危害防制條例第十八條第一
    項前段沒收銷燬之。
據上論斷，應依刑事訴訟法第二百七十三條之一第一項、第二百九十九條第一項前段
，毒品危害防制條例第十條第一項、第二項、第十八條第一項前段，刑法第十一條、
第五十六條、第五十一條第五款，判決如主文。
本案經檢察官甲○○到庭執行職務。
中      華      民      國    九十三    年      八      月     十九     日
                              臺灣高雄地方法院刑事第十四庭
                                    法  官    黃呈熹
右正本證明與原本無異。
如不服本判決，應於判決送達後十日內，向本院提出上訴狀。
      書記官    梁瑜玲
中    華    民    國      九十三      年      八      月      十九      日
【附錄本判決論罪科刑法條】
毒品危害防制條例第十條
施用第一級毒品者，處六月以上五年以下有期徒刑。
施用第二級毒品者，處三年以下有期徒刑。
